nl: Paintball kaliber: .43; .50; .62; .68; .71; Overig
bg-BG: Калибър за пейнтбол: 0,43; 0,50; 0,62; 0,68; 0,71; Друго
el: Διαμέτρημα paintball: .43; .50; .62; .68; .71; Άλλο
sl-SI: Kaliber za paintball: 0,43; 0,50; 0,62; 0,68; 0,71; Drugo
pl: Kaliber paintballowy: .43; .50; .62; .68; .71; Inne
ru: Калибр пейнтбольных шаров: .43; .50; .62; .68; .71; Другое
hu: Paintball kalibere: 0.43; 0.50; 0.62; 0.68; 0.71; Egyéb
pt-PT: Calibre de paintball: 0,43; 0,50; 0,62; 0,68; 0,71; Outro
da: Paintball-kaliber: .43; .50; .62; .68; .71; Andet
fi: Paintball-kaliiperi: .43; .50; .62; .68; .71; Muu
nb: Paintballkaliber: .43; .50; .62; .68; .71; Annet
ko: 페인트볼 구경: .43; .50; .62; .68; .71; 기타
th: ขนาดกระสุนเพนท์บอล: .43; .50; .62; .68; .71; อื่นๆ
tr: Paintball kalibresi: .43; .50; .62; .68; .71; Diğer
vi: Cỡ paintball: .43; .50; .62; .68; .71; Khác
zh-TW: 彩彈口徑: .43; .50; .62; .68; .71; 其他
ja: ペイントボール口径: .43; .50; .62; .68; .71; その他
sv: Paintballkaliber: .43; .50; .62; .68; .71; Övrigt
en: Paintball caliber: .43; .50; .62; .68; .71; Other
it: Calibro da paintball: .43; .50; .62; .68; .71; Altro
fr: Calibre de paintball: .43; .50; .62; .68; .71; Autre
de: Paintball-Kaliber: .43; .50; .62; .68; .71; Sonstige
hr-HR: Kalibar za paintball: .43; .50; .62; .68; .71; Ostalo
zh-CN: 彩弹口径: .43; .50; .62; .68; .71; 其他
sk-SK: Paintballový kaliber: .43; .50; .62; .68; .71; Iné
lt-LT: Dažasvydžio kalibras: 0,43; 0,50; 0,62; 0,68; 0,71; Kita
pt-BR: Calibre de paintball: .43; .50; .62; .68; .71; Outro
ro-RO: Calibru pentru bile de paintball: .43; .50; .62; .68; .71; Altele
cs: Kalibr paintballu: .43; .50; .62; .68; .71; Jiné
es: Calibre de paintball: .43; .50; .62; .68; .71; Otro